臺灣高雄地方法院刑事判決　　　　　　　　　　　　九十一年度簡上字第一五三號
　　公　訴　人　臺灣高雄地方法院檢察署檢察官
　　上　訴　人
　　即　被　告　甲○○
右列上訴人即被告因毒品危害防制條例案件，不服本院旗山簡易庭九十一年度旗簡字
第一三一號中華民國九十一年七月三日第一審簡易判決（聲請簡易判決處刑案號：九
十一年度毒偵字第二三二六號），提起上訴，本院判決如左：
    主  文
上訴駁回。
    事  實
一、甲○○於民國八十七年間因違反麻醉藥品管理條例案件，經本院判處有期徒刑三
    月確定，甫於八十七年三月三十一日易科罰金執行完畢，又於八十七年間因施用
    毒品案件，經送觀察、勒戒及強制戒治，強制戒治滿三個月後停止戒治付保護管
    束期滿，經臺灣高雄地方法院檢察署檢察官於八十九年一月七日以八十九年度戒
    毒偵字第二八號為不起訴處分確定。嗣甲○○於五年內，復於九十年十二月二十
    八日十五時回溯二十四小時內之某時，在不詳地點，施用第二級毒品安非他命乙
  次，為警於九十年十二月二十八日十五時，採其尿液送檢驗結果而查獲。
二、案經高雄縣警察局六龜分局報請臺灣高雄地方法院檢察署檢察官聲請簡易判決處
    刑。
    理  由
一、訊據被告甲○○矢口否認右揭犯行，上訴意旨辯稱：「我自八十七年間犯罪後早
    已悔改，前往觀護人室報到有二十餘次，從未拖延時間，這次於九十年十二月二
    十八日下午三時驗尿有安非他命陽性反應，係因九十年十二月二十七日因眼睛開
    刀有注射麻藥。」後又辯稱：「是驗尿前一天有喝感冒藥水，就是國安感冒糖漿
    。」云云。惟查：
（一）被告於九十年十二月二十八日在警局所採集之尿液，經送臺灣檢驗科技股份有
      限公司以酵素免疫分析法（ＥＩＡ）及氣相層析質譜儀方法（ＧＣ／ＭＳ）檢
      驗結果，呈甲基安非他命陽性反應，有該公司編號ＫＺ0000000000
      00號濫用藥物尿液檢驗報告一紙在卷可稽，而氣相層析質譜儀分析法係在良
      好之操作條件下，以氣相層析質譜儀作藥物及其代謝產物定性、定量分析，不
      會有偽陽性反應產生，是被告辯稱係因服用感冒糖漿所致云云，不足採信。
（二）經本院函查高雄縣旗山鎮○○街七號陳眼科診所，於九十年十二月二十七日為
    上訴人甲○○手術切開引膿治療過程是否有施打含安非他命之藥物，經該診所
      函覆整個醫療過程並未使用任何含安非他命之藥物，亦有該診所九十一年八月
      七日函覆卷可稽，是被告辯稱係因眼睛開刀有注射麻藥所致云云，不足採信。
（三）被告於八十七年間因施用毒品，經送觀察、勒戒及強制戒治期滿後，經臺灣高
      雄地方法院檢察署檢察官以八十九年度戒毒偵字第二八號為不起訴處分確定，
      有不起訴處分書乙份附卷可佐。綜上，本件事證明確，被告於不起訴處分後，
      五年內再犯前揭施用第二級毒品安非他命之犯行洵堪認定，應依法論科。
二、核被告所為係犯毒品危害防制條例第十條第二項施用第二級毒品罪。又其持有第
    二級毒品安非他命之行為，本應以非法持有第二級毒品罪論，惟其持有後進而施
    用，所侵害之法益均屬同一，則其持有之低度行為應為施用之高度行為所吸收，
    不另論罪。被告於八十七年間因違反麻醉藥品管理條例案件，經本院判處有期徒
    刑三月確定，甫於八十七年三月三十一日易科罰金執行完畢，有台灣高等法院被
    告全國前案紀錄表及台灣高雄地方法院檢察署刑案資料查註紀錄表可按，其於有
    期徒刑執行完畢後五年以內再犯有期徒刑以上之本罪，為累犯，應依法加重其刑
    。爰審酌被告前曾因施用毒品案件經本院裁定送觀察、勒戒及強制戒治，強制戒
    治滿三個月後停止戒治付保護管束期滿，經臺灣高雄地方法院檢察署檢察官不起
    訴處分後，竟仍不知警惕，繼續施用毒品，及其犯罪動機、目的、犯罪後猶飾詞
    狡辯等一切情狀，因認原審依刑事訴訟法第四百四十九條第一項，毒品危害防制
    條例第十條第二項，刑法第十一條、第四十七條、第四十一條第一項，罰金罰鍰
    提高標準條例第二條，逕以簡易判決量處有期徒刑四月，並依法諭知如易科罰金
    以三百元折算一日之折算標準，認事用法洵無不當，量刑亦稱妥適。上訴人即被
    告空言指摘原判決不當，並無可採，其上訴為無理由，應予駁回。
三、被告經合法傳喚，無正當理由不到庭，依刑事訴訟第三百七十一條規定，爰不待
    其陳述，逕行判決。
據上論斷，應依刑事訴訟法第四百五十五條之一第一項、第三項、第三百六十八條、
第三百七十一條，判決如主文。
本件經檢察官陳正達到庭執行職務。
中     華     民      國      九十一     年      十     月     十一     日
                                  臺灣高雄地方法院刑事第五庭
                      審判長法  官    吳  永  宋
                                            法  官    劉  傑  民
                                            法  官    何  清  富
右正本證明與原本無異。
不得上訴。
                                            書記官    陳  恩  如
中     華     民      國      九十一     年      十     月     十一     日
附錄本件論罪科刑法條：
毒品危害防制條例第十條第二項施用第二級毒品者，處三年以下有期徒刑。
